【裁判字號】    89,上訴,312
【裁判日期】    891103
【裁判案由】    違反森林法
【裁判全文】
台灣高等法院花蓮分院刑事判決                    八十九年度上訴字第三一二號
    上  訴  人  臺灣花蓮地方法院檢察署檢察官
    被      告  甲○○
                乙○○
    選任辯護人  林武順
右上訴人因被告等違反森林法案件，不服臺灣花蓮地方法院八十八年度訴字第三五六
號中華民國八十九年十一月三日第一審判決 (起訴案號：臺灣花蓮地方法院檢察署八
十八年度偵字第三五五一號)，提起上訴，本院判決如左：
    主  文
上訴駁回。
    理  由
一本案經本院審理結果，認第一審判決被告甲○○、乙○○無罪，並無不當，應予維
  持，並引用一審判決書記載之理由。
二檢察官上訴意旨略以：原審判決理由一方面認定被告甲○○係受花蓮縣玉里鎮公所
  之託整地，一方面又認定鎮公所負責承辦飛行傘活動之被告乙○○對飛行傘活動場
  地不知情，理由前後矛盾；被告甲○○為飛行傘協會會員邱玉林（已經檢察官另行
  起訴）之胞兄，原審認定被告甲○○係受鎮公所之託對林地進行墾殖，亦嫌率斷云
  云。
三惟按認定犯罪事實，所憑之證據，其為訴訟上之證明，須於通常一般之人均不致於
  有所懷疑，而得確信其為真實之程度者，始得據之為有罪之認定，倘其證明尚未達
  到此一程度，而有合理性懷疑之存在時，即無從為有罪之認定（最高法院七十六年
  台上字第四九八六號判例參照）。查被告甲○○係受花蓮縣玉里鎮鎮民代表邱玉林
  （飛行傘協會會員）之指示，前往該八百公尺高之飛行傘場地進行整地，已經被告
  甲○○於偵審中一再坦承在卷，該次飛行傘活動自始即係由邱玉林基於發展地方觀
  光事業之目的，主導進行，前揭飛行傘活動所需場地均係由邱玉林洽定等情，亦迭
  據邱玉林及玉里鎮鎮長潘富民於檢察官偵查時證述明確（見八十八年度他字第二八
  三號偵查卷第十至十一頁），被告乙○○雖係玉里鎮公所之主辦課長，惟其對邱玉
  林所主導進行之場地選定及洽商，既未參與，其對該八百公尺高度之飛行傘用地是
  否屬於林地，該林地之使用是否已經林管機關同意借用等情，即未必知曉。另被告
  甲○○受邱玉林之指示前往整地，依一般常情，亦未必對該使用土地之適法性有完
  全之瞭解，亦不得以其與邱玉林間為兄弟關係，而遽認其與邱玉林間有違法使用前
  開林地之犯意聯絡。本院復查無其他積極證據足以證明被告乙○○、甲○○有違法
  使用林地之犯意，原審為被告等無罪之諭知，並無不當，檢察官上訴意旨仍執前詞
  指摘原判決不當，核無理由，應予駁回。
四被告甲○○經合法傳喚，無正當之理由不到庭，爰不待其陳述，逕行判決。
據上論斷，應依刑事訴訟法第三百七十三條、第三百六十八條、第三百七十一條，判
決如主文。
本案經檢察官李土城到庭執行職務。
中      華      民      國    九十      年      四      月     十八     日
                                    審判長法官  謝  志  揚
                                          法官  蔣  有  木
                                          法官  何  方  興
右正本證明與原本無異。
如不服本判決，應於判決送達後十日內向本院提出上訴狀。其未敘述理由者，並應於
提出上訴狀後十日內向本院補提理由狀(均須附繕本)。
                                        書記官  劉  妙  娘
中      華      民      國    九十      年      四      月     十八     日


司法院資訊處製作；財團法人民間司法改革基金會備份。
